臺灣屏東地方法院刑事判決　　　　　　　　　　　　　　九十三年度易字第七八號
　　公　訴　人　臺灣屏東地方法院檢察署檢察官
　　被　　　告　甲○○
右列被告因竊盜案件，經檢察官提起公訴（九十二年度偵字第四０四五號、第五四六
五號），本院裁定適用簡式審判程序，判決如左：
     主  文
甲○○連續攜帶兇器竊盜，累犯，處有期徒刑玖月，扣案之螺絲起子壹把沒收。
     事  實  及  理  由
一、本院認定被告之犯罪事實、證據、理由及論罪科刑所應適用之法條，除起訴書（
    如附件）事實欄第七行「ＢＥＮＱ」應更正為「ＳＯＮＹ」，並於林杏如失竊物
    品中增列「提款卡五張」、潘佩青失竊物品中增列「ＢＥＮＱ牌手機一具」等語
    ，及第十六、十七行「扣得作案用螺絲起子、鐵鎚、鐵剪及六角扳手各一支」、
    證據並所犯法條欄中關於強制工作之記載不予援用外，餘均與起訴書之記載相同
    ，並經被告於本院審理時坦承不諱，茲引用之。
二、爰審酌被告正值青壯，不思循合法途徑，謀求生活之資，竟藉竊盜獲利之心態可
    議，惟念其犯罪後坦承犯行，於本院審理時殷殷悔意，態度尚佳，及其犯罪之動
    機、手段，對於被害人所生之損害等一切情狀，量處如主文所示之刑。扣案如起
    訴書事實欄（三）所示之螺絲起子一把，係被告所有並供為犯罪所用之物，應依
    刑法第三十八條第一項第二款宣告沒收。被告持以供事實欄（一）、（二）所用
    之螺絲起子，並未扣案，復查無積極證據證明現尚存在，為免將來執行之困難，
    爰不併予宣告沒收。另被告於民國九十二年六月十三日，為警在車內所查獲扣案
    之螺絲起子、鐵鎚、鐵剪及六角扳手各一把，並非供被告犯罪所用之物，業據被
    告於本院審理時供述甚詳，諒以上開物品亦是一般家庭、或工作上所常須使用者
    ，尚非特殊、或專供竊盜犯罪所用之物，被告將之放置在經常使用之車內，尚與
    常情無違，是被告上開所稱，洵堪採信，故此部分扣案物品，即與本案無關，核
    與沒收之要件不合，亦不併予宣告沒收。
三、被告自八十三年起，至今僅有三次竊盜前科，雖最近一次經本院判處有期徒刑三
    年確定，並自八十八年十二月六日起入監執行，於九十一年三月十九日假釋出監
    ，於九十一年七月二十八日縮行假釋期滿，有臺灣屏東地方法院檢察署刑案資料
    查註紀錄表及臺灣高等法院被告全國前案紀錄表各一紙在卷可查，然其自九十一
    年三月十九日假釋出監後，經一年三月有餘始再犯本案，衡情，如其確有竊盜之
    習慣，應不致間隔如此長期間始再犯案，是公訴人以被告曾經竊盜案件刑之執行
    ，而仍再犯等情，推認被告有竊盜犯罪之習慣，進而主張被告有強制工作之必要
    等語，即非可採，自難允准，附此敘明。
據上論斷，應依刑事訴訟法第二百九十九條第一項前段、第二百七十三條之一，第三
百一十條之二，刑法第五十六條、第三百二十一條第一項第三款、第四十七條、第三
十八條第一項第二款，判決如主文。
本案經檢察官林津鋒到庭執行職務。
中      華      民      國      九十三      年      七    月    十九    日
                                      臺灣屏東地方法院刑事第一庭
                                          法  官   林世民
右正本證明與原本無異。
如不服本判決應於收受本判決送達後十日內向本院提出上訴書狀，其未敘述上訴理由
者，並得於提起上訴後十日內向本院補提理由書狀（均須按他造當事人之人數附繕本
 ）「切勿逕送上級法院」
                                  書記官   張儷薾
中      華      民      國      九十三      年      七    月    十九    日
中華民國刑法第三百二十一條
犯竊盜罪而有左列情形之一者，處六月以上、五年以下有期徒刑：
一、於夜間侵入住宅或有人居住之建築物、船艦或隱匿其內而犯之者。
二、毀越門扇、牆垣或其他安全設備而犯之者。
三、攜帶兇器而犯之者。
四、結夥三人以上而犯之者。
五、乘火災、水災或其他災害之際而犯之者。
六、在車站或埠頭而犯之者。
前項之未遂犯罰之。
